臺灣板橋地方法院民事判決　　　　　　 96年度簡上字第105號
上訴人　　甲○○
被上訴人　乙○○
上列當事人間請求侵權行為損害賠償事件，上訴人對於中華民國
96年3 月28日本院板橋簡易庭96年板簡字第561 號第一審判決提
起上訴，經本院於96年7 月11日言詞辯論終結，判決如下：
    主  文
上訴駁回。
第二審訴訟費用由上訴人負擔。
    事實及理由
一、被上訴人主張：兩造均係台北縣土城市○○路263 號居安一
    莊之住戶，上訴人於民國95年8 月27日上午10時30分許，因
    居安一莊房屋管理事件與被上訴人發生口角，竟在台北縣土
    城市○○路263 號1 、2 樓梯間當場辱罵被上訴人：「他媽
    的Ｂ」等語，又徒手毆打被上訴人，致被上訴人受有頭部創
    傷、右前額淺撕裂傷、左手腕、右手肘瘀傷、右手腕挫傷之
    傷害。被上訴人遭受前開侵權行為，身心深感痛苦，為此請
    求上訴人賠償精神慰撫金新台幣（下同）30萬元及自起訴狀
    繕本送達翌日起至清償日止按年息百分之五計算之利息等情
    。原審命上訴人給付5 萬元及自95年12月24日起至清償日止
    按年息百分之五計算之利息，並依職權為假執行之宣告，上
    訴人不服提起上訴，被上訴人於本院為駁回上訴之聲明。
二、上訴人則以：伊並沒有打被上訴人，是被上訴人打伊，伊也
    沒有罵被上訴人，傷是被上訴人自己做出來的等語置辯，並
    聲明：原判決不利於上訴人之部分廢棄，上開廢棄部分，駁
    回被上訴人在第一審之訴。
三、被上訴人主張之事實，業據其提出診斷證明書、台灣板橋地
    方法院檢察署95年度偵字第24573 、24574 、24862 號聲請
    簡易判決處刑書為證，而上訴人涉犯公然侮辱罪及傷害罪部
    分，已為本院95年度簡字第7229號刑事判決、96年度簡上字
    第163 號刑事判決上訴人有罪確定，復經本院調取上開刑事
    卷宗核閱無訛。上訴人雖於本院言詞辯論時仍否認有傷害及
    辱罵被上訴人之行為，惟查證人胡行之已於偵查中證稱：當
    天有自治會會長、委員都在場，本來是在開關於甲○○打牆
    的事，後來起爭執，會長就先走出會場，劉鴻鑒跟著走出去
    ，熊走出去後就在二樓樓梯上罵劉，劉也有回頭罵他，熊以
    為劉要打他，就拳打腳踢，我有看到劉頭上有受傷等語（見
    台灣板橋地方法院檢察署95年度他字第5938號偵查案件95年
    9 月19日訊問筆錄），核與被上訴人指述相符，堪信被上訴
    人之主張為真實。上訴人所辯為不可採。
四、按「故意或過失不法侵害他人之權利者，負損害賠償責任」
    、「不法侵害他人之身體、健康、名譽、自由、信用、隱私
    、貞操，或不法侵害其他人格法益而情節重大者，被害人雖
    非財產上之損害，亦得請求賠償相當之金額」，民法第184
    條第1 項前段、第195 條第1 項分別定有明文。查上訴人以
    「他媽的Ｂ」等言詞公然侮辱被上訴人，足以使被上訴人在
    社會上之評價受到貶損，顯然侵害被上訴人之名譽，又其毆
    打被上訴人成傷，乃不法侵害被上訴人之身體，是被上訴人
    請求上訴人賠償精神慰撫金，自屬有據。再按慰撫金之賠償
    其核給之標準固與財產上損害之計算不同，然非不可斟酌雙
    方身分資力與加害程度，核定相當之數額，最高法院著有51
    年台上字第223 號判例意旨可參。爰審酌上訴人年近古稀，
    名下並無任何資產，而被上訴人與其年紀相當，同為軍士官
    退休人員、經濟狀況小康（參見稅務電子閘門94年度財產所
    得調件明細表、前揭偵查卷宗資料等件），及被上訴人之名
    譽、身體受損之程度等一切情狀，認被上訴人請求上訴人賠
    償慰撫金5 萬元為適當，逾此範圍之請求則屬過高，不應准
    許。又本判決係就民事訴訟法第427 條第1 項至4 項適用簡
    易程序所為之判決，就上訴人敗訴部分，依同法第389 條第
    1 項第3 款之規定，應依職權宣告假執行。原審命上訴人給
    付5 萬元及自起訴狀繕本送達翌日即95年12月24日起至清償
    日止按年息百分之五計算之利息，並依職權為假執行之宣告
    ，於法並無不合。上訴意旨指摘原判決不當，求予廢棄改判
    ，為無理由，應予駁回。
五、據上論結，本件上訴為無理由，依民事訴訟法第436 條之1
    第3項 、第449 條第1 項、第78條，判決如主文。
中　　華　　民　　國　　96　　年　　7 　　月　　25　　日
                  民事第三庭    審判長法　官　朱耀平
                                      法　官　邱靜琪
                                      法　官　陳映如
不得上訴
中　　華　　民　　國　　96　　年　　7 　　月　　25　　日
                                      書記官  李錦輝
